臺灣板橋地方法院刑事裁定　　　　　　　96年度聲字第1744號
聲　請　人
即?受刑人?甲○○
上列聲請人即受刑人因違反毒品危害防制條例案件，對於檢察官
之執行指揮（臺灣板橋地方法院檢察署民國95年11月21日95年度
執更庚字第1544號執行指揮書）聲明異議，本院裁定如下：
    主  文
異議駁回。
    理　由
一、按受刑人或其法定代理人或配偶以檢察官執行之指揮為不當
    者，得向諭知該裁判之法院聲明異議。又法院應就疑義或異
    議之聲明裁定之。刑事訴訟法第484 條、486 條分別定有明
    文。
二、聲明異議意旨略以：聲明異議人即受刑人甲○○因違反毒品
    危害防制條例等案件，前經本院判刑確定在案。該等案件因
    符合數罪併罰之要件，經本院以95年度聲字第2976號裁定應
    執行有期徒刑1 年2 月確定。惟本院定執行刑後，檢察官於
    換發執行指揮書（95年度執更庚字第1544號）時，並未將原
    指揮書上（95年度執庚字第4559號）之羈押日數予以記載並
    折抵刑期，影響聲明異議人之權益甚鉅，特此聲明異議，請
    求變更檢察官不當之執行指揮云云。
三、經查：
(一)、聲明異議人前於94年間，因連續施用第二級毒品案件，經本
    院於95年4 月28日以94年度易字第1705號判處有期徒刑9 月
    ，於95年5 月26日確定，而聲明異議人於本院94年度易字第
    1705號判決確定前，曾因該施用毒品案件遭羈押於臺灣臺北
    看守所，期間自95年3 月30日起至同年4 月24日止，共計26
    日。臺灣板橋地方法院檢察署執行檢察官於95年6 月30日指
    揮執行該案件時，亦於95年度執庚字第4559號執行指揮書載
    明「罪名及刑期：毒品危害防制條例，應執行有期徒刑9 月
    」、「刑期起算日：95年8 月19日」、「羈押及折抵日數：
    自95年3 月30日至95年4 月24日止計26日折抵刑期」、「執
    行期滿日：96年4 月22日」等情，業據本院調取94年度易字
    第1705號案卷核閱屬實，並有臺灣高等法院被告前案紀錄表
    、執行案件資料表及臺灣板橋地方法院檢察署檢察官95年度
    執庚字第4559號執行指揮書各一份在卷可稽。
(二)、聲明異議人於95年間，另因施用第一級毒品案件，經本院於
    95年6 月13日以95年度訴字第1355號判處有期徒刑7 月，於
    95年7 月18日確定，原經臺灣板橋地方法院檢察署執行檢察
    官以95年度執庚字第6457號執行指揮書予以執行。惟因聲明
    異議人前述經判處有期徒刑9 月、7 月之二案件符合數罪併
    罰之要件，本院嗣於95年10月12日以95年度聲字第2976號裁
    定應執行有期徒刑1 年2 月確定，有該裁定1 份附卷可參。
    同署執行檢察官乃於95年11月21日註銷上述95年度執字第
    4559、6457號執行指揮書，改以95年度執庚字第1544號執行
    指揮書執行有期徒刑1 年2 月，惟執行檢察官於換發指揮書
    時，卻漏未將聲明異議人自95年3 月30日起至同年4 月24日
    止共計26日之羈押期間計入及以該羈押日數折抵刑期，而於
    該執行指揮書之「羈押及折抵日數欄」記載「無」，並記載
    刑期起算日為「95年8 月19日」及執行期滿日為「96年10月
    18日」，此經本院調閱該執行案卷查核無訛，此部分固有違
    誤。
(三)、然按聲明異議人於犯上述二罪後，中華民國九十六年罪犯減
    刑條例業已制定，經總統於96年7 月4 日公布，於同年月16
    日生效施行。查本件聲明異議人上述二案件之犯罪時間，均
    係在96年4 月24日以前，且皆合於該條例所定減刑條件，本
    院前業依檢察官聲請，以96年度聲減字第1228號裁定將上述
??二罪分別減刑為有期徒刑4 月15日、3 月15日，並定應執行
    刑為有期徒刑7 月確定，執行檢察官亦據該裁定之內容，註
    銷上述95年度執庚字第1544號執行指揮書，改以96年度執減
    更庚字第2056號執行指揮書執行，其刑期起算日仍為95年8
    月19日，執行期滿日則為上述減刑條例生效施行日即96年7
    月16日，聲明異議人復已於96年7 月16日因執行完畢出監等
    情，有臺灣高等法院被告前案紀錄表及96年度執減更庚字第
    2056號執行指揮書各1 份在卷為憑。是95年度執庚字第1544
    號執行指揮書縱有如前所述之違誤，惟該份執行指揮書業經
    執行檢察官註銷，聲明異議意旨請求本院變更該執行指揮書
    之內容，已失所附依。至96年度執減更庚字第2056號執行指
    揮書上之「羈押及折抵日數欄」雖仍漏載聲明異議人前述26
    日之羈押期間，惟聲明異議人上開二罪經減刑並更定執行刑
    後，不問執行檢察官是否以該羈押期間折抵聲明異議人之刑
    期，聲明異議人之執行期滿日均為上述減刑條例之生效施行
    日即96年7 月16日，此部分羈押期間之漏載，對於聲明異議
    人之刑期執行完畢日期不生影響，聲明異議人之權益並未因
    此受有損害，應由執行檢察官逕就96年度執減更庚字第2056
    號執行指揮書依職權予以更正為已足。聲明異議人提出異議
    ，請求本院變更95年度執更庚字第1544號執行指揮書之內容
    ，為無理由，應予駁回。
據上論斷，依刑事訴訟法第486條，裁定如主文。
中　　華　　民　　國　　96　　年　　12　　月　　28　　日
                  刑事第七庭    法　官  吳佳穎
以上正本證明與原本無異
如不服本裁定應於送達後5日內向本院提出抗告狀
                                書記官　陳香君
中　　華　　民　　國　　96　　年　　12　　月　　28　　日
